【裁判字號】    97,訴,253
【裁判日期】    971128
【裁判案由】    毒品危害防制條例
【裁判全文】
臺灣臺北地方法院刑事判決               97年度訴字第253號
公  訴  人  臺灣臺北地方法院檢察署檢察官
被      告  丙○○
                    （另案於臺灣臺北監獄執行中）
選任辯護人  林憲同律師
上列被告因違反毒品危害防制條例案件，經檢察官提起公訴（96
年度偵字第20742 號），本院判決如下：
    主  文
丙○○販賣第二級毒品，累犯，處有期徒刑柒年肆月。
扣案0000000000號SIM卡壹張沒收。
    事  實
一、丙○○前於民國94年間因施用毒品案件，經本院以95年度易
    更一字第14號判處有期徒刑6 月，於95年11月21日易科罰金
    執行完畢。其明知安非他命為毒品危害防制條例第2 條第2
    項第2 款所規定之第二級毒品，不得非法販賣、持有。竟意
    圖營利，基於販賣第二級毒品安非他命之犯意，於96年5 月
    17日晚間9 時許，在臺北市○○路○ 段192 巷8 弄28號1 樓
    乙○○住處，以新臺幣（下同）2,500 元之價格，向朱奕恒
    販入安非他命1 包（毛重0.9 公克，淨重0.7 公克），旋於
    同日晚間10時許，在臺北縣新店市○○路上，以2,700 之價
    格售予丁○○。嗣於翌日（即5 月18日）凌晨1 時許，為警
    在臺北縣永和市○○路○ 段93號前，查獲丁○○將前述購買
    之安非他命1 包轉售予蘇坤鴻，適丙○○打電話給丁○○欲
    收取上述販毒款項，因而為警查知並於同日2 時許，在臺北
    縣永和市○○路○ 段25號前，查獲丙○○與乙○○，復於丙○○身上扣得0000000000號SIM 卡1 張。
二、案經臺北市政府警察局信義分局移送臺灣板橋地方法院檢察
    署檢察官呈請臺灣高等法院檢察署核轉臺灣臺北地方法院檢
    察署檢察官偵查起訴。
    理  由
壹、程序方面：
一、證人乙○○、丁○○、蘇坤鴻警詢之證詞；證人丁○○偵訊
    經具結之證詞，檢察官、被告及辯護人於本院準備程序及審
    理時，均不爭執其證據能力，僅爭執證人乙○○、丁○○上
    證詞之證據力（本院卷一第22、23頁，卷二97年11月7 日審
    判筆錄第7 頁），且經本院審酌上開各該證據，並無非出於
    自由意願而為陳述或遭違法取證及顯有不可信之情況，亦無
    證據力明顯過低之情形，復經原審及本院於審判期日就上開
    證據進行調查、辯論，依刑事訴訟法第159 條之5 規定，應
    均有證據能力。
二、被告丙○○雖主張伊於96年5 月18日警詢筆錄製作時，精神
    不佳，而否認警詢筆錄之任意性。惟經本院勘驗被告於96年
    5 月18日警詢錄音帶，被告與詢問警察之對話內容，警詢筆
    錄雖非每字必載，惟經核對後，筆錄所載與前開對話內容之
    意旨相符，此有勘驗筆錄在卷足憑（本院卷一第57至62頁）
    。且依上揭勘驗筆錄所載被告回答應對之情狀，實難看出被
    告有何疲勞而精神不濟之情況。參以被告於同日2 時許遭逮
    捕後迄同日上午7 時許開始製作警詢筆錄，約有5 小時可以
    休息，且於本院準備程序時亦謂警詢時並未受到任何刑求、
    威脅、恐嚇、詐欺等情事，足認被告上揭所辯，不足採信。
    被告96年5 月18日警詢筆錄既係基於自由意志陳述，當有證
    據能力。
貳、實體方面：
一、訊據被告丙○○否認前開販賣第二級毒品犯行，辯稱：伊於
    96年5 月17日晚間9 時許，在臺北市○○路○ 段192 巷8 弄
    28號1 樓乙○○住處取得之安非他命1 包係乙○○所贈，嗣
    於同日晚間11時許與丁○○碰面時並未交付毒品，翌日係打
    電話給丁○○索討欠款5 千元，與毒品無關等語。經查：
（一）上述被告以2,500 之價格向乙○○販入安非他命1 包，並
      以2,700 之價格將之售予丁○○之事實，業據被告於警詢
      自承：伊所販售之安非他命係向乙○○所取購後轉售，每
      包俗稱1 克，伊以2,500 元拿取，再以2,700 元轉售予丁○○，伊所販售之安非他命來源全是向乙○○購入後轉售
      牟利等語（第11736 號偵卷第8 至11頁），核與證人乙○○於警詢證稱：安非他命都是向綽號「小黑」取購後轉售
      ，每包俗稱1 克。其向「小黑」拿取時每包為2,200 元，
      之後以2,500 元出售予被告。販售之安非他命皆由被告撥
      打其行動電話告知數量，經現場磅秤分裝後，被告再到其
      住處拿取。96年5 月18日凌晨1 時蘇坤鴻為警查獲之安非
      他命，是伊於17日21時左右，以每包2,500 元售予等語（
      同上偵卷第17至20頁），以及證人丁○○於警詢時證稱：
      警方查獲安非他命1 包（毛重0.9 公克，淨重0.7 公克）
      ，係伊於96年5 月17日晚間10時許，在臺北縣新店市○○
      路上，用2,700 元向被告購買；於偵查時具結證述：伊是
      在5 月17日晚間10時許新店向被告買1 包安非他命價值
      2,700 元等語（同上偵卷第24、81頁）相符。
（二）又丁○○自被告處以2,700 元購買1 包安非他命後，旋即
      於96年5 月18日凌晨1 時許，在臺北縣永和市○○路○ 段
      93號前，以3,000 元將之轉售予蘇坤鴻，經警查獲後，始
      循線於是日凌晨2 時許，在臺北縣永和市○○路○ 段25號
      前查獲被告等情，除據證人丁○○於警詢、證人蘇坤鴻於
      警詢、偵訊（同上偵卷第28頁、第11735 號偵卷第19頁）
      、證人即查獲警員甲○○於本院具結證述明確外，並有臺
      北市政府警察局信義分局自願受搜索同意書、扣押筆錄、
      扣押物品目錄表、現場採證照片在卷可憑。復有自蘇坤鴻
      處扣案之安非他命1 包足資佐證。而前開自蘇坤鴻處查扣
      之安非他命1 包，經鑑驗結果確呈安非他命類反應（毛重
      0.9 公克、淨重0.7 公克），此有鑑驗報告單及鑑定書在
      卷可憑（同上偵卷第59頁、第20742 號偵卷第26頁）。綜
      上堪認被告確有上述販賣安非他命之事實。
（三）證人乙○○雖於本院改稱：伊未交付毒品予被告，係以一
      人2,500 元與被告合資購買毒品等語，惟又稱由伊先幫被
      告出2,500 元買回毒品後分給被告等情，同次供述前後不
      一；證人丁○○亦於本院改稱：5 月17日晚間10時係與被
      告合資一同前往購買毒品，惟對於向何人在何處購買之細
      節均語焉不詳，顯有可疑。且乙○○、丁○○於警詢中所
      為之陳述，核與被告於警詢中之供述互核相符，參酌證人
      及被告警詢中之供述均係係甫遭逮捕後所述，距案發時間
      較短，記憶當更為清晰，且經警第一次提示相關證物加以
      詢問，尚無時間思考如何匿、飾、增、減，亦無相互勾串
      供詞之機會，動機較為純正，衡以以證人其後均因涉嫌販
      賣毒品案件而受追訴，自無再為對己不利之陳述。是以證
      人乙○○、丁○○於警詢時之陳述，應較可採，故其等於
      本院更異之詞，顯係事後迴護、附和被告及飾卸之詞，不
      足採信。
（四）依上述被告於警詢時所述及證人乙○○於警詢時供承：「
      小黑」是伊以前開設遊藝場朋友，因伊遊藝場倒閉負債，
      他知道伊困難，所以告知伊他有安非他命，問伊是否要販
      售牟利，伊因經濟困難所以向「小黑」拿取販售，被告經
      伊告知此情，他亦願意幫伊出貨安非他命朋分利益等語（
      第11736 號偵卷第19頁）。足見被告販入安非他命售予丁○○，確有牟利之意圖及事實至明。
（五）綜上所述，本件事證明確，被告販賣安非他命之犯行，堪
      以認定。被告前開辯稱，顯係事後卸責之詞不足採信。
二、按販賣毒品罪，並不以販入後復行賣出為構成要件，只要以
    營利之目的，將毒品購入或賣出，有一於此，其犯罪即屬完
    成，惟如販入後復行賣出一次，亦僅成立一販賣罪，並非認
    有二次之犯罪行為（最高法院96年度台上字第416 號判決意
    旨參照）。是被告向乙○○購入上述安非他命之初，既已有
    轉售從中牟利之意圖，已如前述，則伊一經販入即購得上述
    第二級毒品安非他命時，其販賣第二級毒品罪即屬完成。故
    核被告所為，係犯毒品危害防制條例第4 條第2 項之販賣第
    二級毒品罪。伊販入後復行賣予丁○○1 次，亦僅成立1 販
    賣罪。被告持有安非他命之低度行為，為其販賣之高度行為
    所吸收，不另論罪。被告有事實欄所載之科刑、執行前案記
    錄，於95年11月21日執行完畢，此有臺灣高等法院被告前案
    紀錄表在卷可稽，被告受有期徒刑執行完畢，5 年以內故意
    再犯本案有期徒刑以上之罪，為累犯，應依刑法第47條第1
    項之規定，加重其刑。爰審酌被告正值青壯，不思正途，竟
    販賣毒品牟利，戕害國人身心健康甚鉅，且犯後原於警詢坦
    承犯行，嗣竟翻異前供、飾詞卸責，態度非佳，惟參酌被告
    販賣毒品之次數及數量非鉅等一切情狀，量處如主文所示之
    刑，以資懲儆。扣案之0000000000號SIM 卡1 張，係供本案
    販賣毒品所用之物，業據被告供陳在卷，應依毒品危害防制
    條例第19條第1 項規定宣告沒收。另被告販賣安非他命予丁○○之所得2,700 元，本應依毒品危害防制條例第19條第1
    項之規定處理，惟依證人乙○○於警詢時供稱：販售被告之
    所得還沒收錢，以及證人甲○○於本院具結證稱：當時查獲
    丁○○後要帶回分局，在車上被告打給丁○○，要丁○○給
    伊2,700 元等語，應認被告之犯罪所得尚未取得，尚無庸為
    沒收、追徵或以財產抵償之諭知（最高法院96年度台上字第
    2331號判決意旨參照），併此敘明。
據上論斷，應依刑事訴訟法第299 條第1 項前段、毒品危害防制
條例第4 條第2 項、第19條第1 項，刑法第11條前段、第47條第
1項，判決如主文。
本案經檢察官蔡彥守到庭執行職務。
中    華    民    國    97    年    11    月    28    日
                  刑事第十八庭  審判長法  官  胡宗淦
                                      法  官  游士珺
                                      法  官  彭慶文
上正本證明與原本無異。
如不服本判決應於收受送達後10日內向本院提出上訴書狀，並應
敘述具體理由；其未敘述上訴理由者，應於上訴期間屆滿後20日
內向本院補提理由書（圴須按他造當事人之人數附繕本）「切勿
逕送上級法院」。
                                      書記官  許婉如
中    華    民    國    97    年    11    月    28    日
毒品危害防制條例第4條
製造、運輸、販賣第一級毒品者，處死刑或無期徒刑；處無期徒
刑者，得併科新臺幣 1 千萬元以下罰金。
製造、運輸、販賣第二級毒品者，處無期徒刑或 7 年以上有期徒
刑，得併科新臺幣 7 百萬元以下罰金。
製造、運輸、販賣第三級毒品者，處 5 年以上有期徒刑，得併科
新臺幣 5 百萬元以下罰金。
製造、運輸、販賣第四級毒品者，處 3 年以上 10 年以下有期徒
刑，得併科新臺幣 3 百萬元以下罰金。
製造、運輸、販賣專供製造或施用毒品之器具者，處 1 年以上 7
年以下有期徒刑，得併科新臺幣 1 百萬元以下罰金。
前五項之未遂犯罰之。


司法院資訊處製作；財團法人民間司法改革基金會備份。
